# 给职工补贴购车的账务处理

提问人：研究准则 时间：2020-06-17 11:33:03
陈版主您好：
我公司规定，公司关键技术人员公司补助其款项购买车辆，购买车型固定，价格 35 万元，公司补助他 10 万元，其余的 25 万元使用人自行交纳，产权属于公司所有。请问：
1 、公司固定资产入账价格按照 25 万元入账还是按照 35 万元入账。
2 、使用汽车的个税问题：使用汽车的折旧需要交纳个税，按照 10 万元原值计提的折旧交纳个税，还是按照 35 万元原值计提的折旧交纳个税；

回答人：chenyiwei
该汽车是员工个人使用，还是用于公务用途？如果用于公务，则公司如何承担用车费用？
如果是员工个人使用或者以个人使用为主，在“私车公用”时公司承担用车费用，则公司承担的购车款不应确认为固定资产，而是职工薪酬的租车部分。根据公司是否要求员工提供一定期限的服务，或者达到一定的业绩考核指标，将其一次性计入损益或者在合理确定的年限内摊销计入损益。
公司承担的购车款并入工资薪金所得计算个人所得税，不是根据使用期间车辆的折旧计算的。

提问人：研究准则 时间：2020-06-19 11:33:04
陈版主：谢谢你在百忙中给与答复。
追问：配车的主要目的是公用，（因为公司厂区很大且比较分散，同时居住地与公司之间比较远，公司没有配备专门的班车，平常公司办公室会记录行驶里程等信息检查其油费报销的合理性）；车辆使用过程中的油费、报销等费用，全部由公司报销。
这样，是不是应该全额计入固定资产，职工支付的款项视同借款计入其他应付款，同时，全额固定资产计提的折旧计入个人所得交纳个税。

回答人：chenyiwei
“全额计入固定资产，职工支付的款项视同借款计入其他应付款”基本合理；税务问题建议关注当地执行口径。